臺灣板橋地方法院刑事判決　　　　　　　　　　　　　九十三年度易字第九八九號
　　公　訴　人　臺灣板橋地方法院檢察署檢察官
　　被　　　告　甲○○
右列被告因違反毒品危害防制條例案件，經檢察官提起公訴（九十三年度核退毒偵字
第一一０四號），被告於準備程序中為有罪之陳述，本院合議庭裁定由受命法官獨任
進行簡式審判程序，判決如左：
　　主  文
甲○○連續施用第二級毒品，累犯，處有期徒刑伍月，如易科罰金以參佰元折算壹日
。扣案安非他命肆包（驗後淨重壹點玖公克）、安非他命吸食器貳組、吸管貳支、分
裝湯匙壹支均沒收，上開安非他命淨重壹點玖公克併銷燬之。
    事  實
一、甲○○前因施用第二級毒品安非他命案件，經臺灣臺北地方法院依檢察官聲請以
    八十七年度毒聲字第一一五一號裁定移送觀察、勒戒後，認無繼續施用毒品之傾
    向，經同院檢察署檢察官於民國（下同）八十七年十二月二十四日，以八十七年
    度偵字第第二五Ｏ五七號不起訴處分確定。嗣甲○○復因施用第二級毒品安非他
    命案件，經臺灣臺北地方法院依檢察官聲請以八十八年度毒聲字第二四七號裁定
    移送觀察勒戒，因有繼續施用毒品之傾向，由同院依檢察官聲請以八十八年度毒
    聲字第七三七號裁定令入戒治處所施以強制戒治，並由臺灣臺北地方法院檢察署
    檢察官以八十八年度偵字第三三五四號起訴書提起公訴，嗣經臺灣臺北地方法院
    於八十八年三月三十一日以八十八年度易字第九六八號判決判處有期徒刑一年二
    月，甲○○上訴後，臺灣高等法院於八十八年六月十六日以八十八年度上易字第
    二０九二號判決駁回上訴確定。而甲○○於八十八年九月二十八日，經臺灣臺北
    地方法院裁定停止戒治交付保護管束而停止戒治出所，其在保護管束期間，另因
    施用安非他命及轉讓安非他命案件，除經臺灣臺北地方法院於八十九年一月十二
    日以八十九年度毒聲字第五二號裁定撤銷停止戒治令入戒治處所強制戒治，而於
    八十九年二月二十七日戒治期滿執行完畢外，另由臺灣臺北地方法院檢察署檢察
    官以八十八年度毒偵字第一０五八號、八十八年度偵字第二五三九五號起訴書提
    起公訴，並經同院於八十九年八月十七日以八十九年訴字第一一五號判決各判處
    有期徒刑一年六月、八月，應執行有期徒刑二年確定，而其所處前開各罪刑應接
    續執行有期徒刑三年二月（臺灣臺北地方法院檢察署九十一年度執更字第九０二
    號），於九十一年八月五日因縮短刑期假釋出監，甫於九十一年十二月十日因縮
    刑假釋期間屆滿，所餘刑期視為執行完畢。詎甲○○不知悔改，於強制戒治執行
    完畢釋放後，復基於施用第二級毒品安非他命之概括犯意，自九十三年七月底某
    日起至九十三年八月四日凌晨二時許止，在臺北縣中和市○○路七四０號五樓居
    所，以將安非他命置於玻璃球內燃燒吸食其生成煙霧方式，連續施用第二級毒品
    安非他命多次，每次施用間隔時間不定，最後乙次施用時間為九十三年八月四日
    凌晨二時許。嗣於九十三年八月四日上午八時許，在上開居所為警搜索查獲，當
    場扣得其所有供吸用之安非他命四包（合計淨重一點九公克）、安非他命吸食器
    二組、分裝安非他命供施用之吸管二支、分裝湯匙乙支，及施用安非他命無關之
    分裝螺絲釘等雜物用分裝夾鏈袋五十只等物。
二、案經臺北市政府警察局移送臺灣板橋地方法院檢察署檢察官提起公訴。
    理    由
一、右開犯罪事實業經被告甲○○於本院審理時坦承不諱，並有被告所有供施用之安
    非他命四包（合計淨重一點九公克，見臺北市政府警察局刑警大隊毒品初驗報告
    書）、安非他命吸食器二組、分裝安非他命供施用之吸管二支、分裝湯匙乙支等
    物扣案足資佐證，而被告為警查獲後所採尿液檢體經送請臺灣尖端先進生技科技
    股份有限公司以酵素免疫分析法、氣相層析質譜儀分析法檢驗結果，確呈安非他
    命陽性反應無誤，有該公司九十三年八月十一日出具之濫用藥物尿液檢驗報告乙
    紙附卷可稽，本件事證明確，被告犯行堪以認定。
二、查被告甲○○前因施用第二級毒品安非他命案件，經臺灣臺北地方法院依檢察官
    聲請以八十七年度毒聲字第一一五一號裁定移送觀察、勒戒後，認無繼續施用毒
    品之傾向，經同院檢察署檢察官於八十七年十二月二十四日，以八十七年度偵字
    第第二五Ｏ五七號不起訴處分確定。嗣被告復因施用第二級毒品安非他命案件，
    經臺灣臺北地方法院依檢察官聲請以八十八年度毒聲字第二四七號裁定移送觀察
    勒戒，因有繼續施用毒品之傾向，由同院依檢察官聲請以八十八年度毒聲字第七
    三七號裁定令入戒治處所施以強制戒治，並由臺灣臺北地方法院檢察署檢察官以
    八十八年度偵字第三三五四號起訴書提起公訴，嗣經臺灣臺北地方法院於八十八
    年三月三十一日以八十八年度易字第九六八號判決判處有期徒刑一年二月，被告
    上訴後，臺灣高等法院於八十八年六月十六日以八十八年度上易字第二０九二號
    判決駁回上訴確定。而被告於八十八年九月二十八日，經臺灣臺北地方法院裁定
    停止戒治交付保護管束而停止戒治出所，其在保護管束期間，另因施用安非他命
    及轉讓安非他命案件，除經臺灣臺北地方法院於八十九年一月十二日以八十九年
    度毒聲字第五二號裁定撤銷停止戒治令入戒治處所強制戒治，而於八十九年二月
    二十七日戒治期滿執行完畢外，另由臺灣臺北地方法院檢察署檢察官以八十八年
    度毒偵字第一０五八號、八十八年度偵字第二五三九五號起訴書提起公訴，並經
    同院於八十九年八月十七日以八十九年訴字第一一五號判決各判處有期徒刑一年
    六月、八月，應執行有期徒刑二年確定，而其所處前開各罪刑應接續執行有期徒
    刑三年二月（臺灣臺北地方法院檢察署九十一年度執更字第九０二號），於九十
    一年八月五日因縮短刑期假釋出監，甫於九十一年十二月十日因縮刑假釋期間屆
    滿，所餘刑期視為執行完畢，此有臺灣高等法院被告全國前案紀錄表、臺灣板橋
    地方法院檢察署刑案資料查註紀錄表、上開不起訴處分書、判決書電腦查詢列印
    本附卷可參，被告於強制戒治執行完畢釋放後，再度施用第二級毒品安非他命，
    依毒品危害防制條例第二十三條第二項規定，核被告所為應以犯毒品危害防制條
    例第十條第二項之施用第二級毒品罪論處。又被告為施用安非他命而非法持有安
    非他命之低度行為，應為施用之高度行為所吸收，不另論罪。又查被告有上開有
    期徒刑執行完畢之情形，有前引臺灣高等法院被告全國前案紀錄表可稽，被告於
    有期徒刑執行完畢後五年之內，再犯本件有期徒刑以上之罪，為累犯，應依刑法
    第四十七條之規定遞加重其刑。
三、爰審酌被告甲○○前有觀察勒戒及戒治前科又再度違反禁令，非法施用足以導致
    精神障礙及生命危險之毒品安非他命，危害身心甚鉅，且施用毒品安非他命後可
    能因對外界事物之判斷與控制能力降低或喪失而做出對於他人或社會有危害之行
    為，及被告施用安非他命期間非長，犯罪後能坦承犯行，尚知所悔改之態度等一
    切情狀，量處如主文所示之刑，並諭知如易科罰金之折算標準，以資懲儆。扣案
    安非他命之包裝袋四只、安非他命吸食器二組、吸管二支、分裝湯匙乙支為被告
    所有，經被告陳明在卷，又為被告犯本罪所用之物，均依刑法第三十八條第一項
    第二款規定諭知沒收，至於上開包裝袋四只內之安非他命共淨重一點九公克，為
    第二級毒品，併依毒品危害防制條例第十八條第一項前段宣告沒收銷燬之。又扣
    案分裝夾鏈袋五十只雖為被告所有之物，但非違禁物，且被告自警詢時起即堅決
    否認係預備以之分裝安非他命施用，並辯稱該等分裝袋係用來分裝螺絲釘等雜物
    等語，因本院查無積極證據足認上開分裝袋係被告用以分裝安非他命施用，依刑
    法第三十八條第一項第二款之反面解釋，自不能宣告沒收，附此說明。
四、末按「除被告所犯為死刑、無期徒刑、最輕本刑為三年以上有期徒刑之罪或高等
    法院管轄第一審案件者外，於前條第一項程序進行中，被告先就被訴事實為有罪
    之陳述時，審判長得告知被告簡式審判程序之旨，並聽取當事人、代理人、辯護
    人及輔佐人之意見後，裁定進行簡式審判程序。」刑事訴訟法第二百七十三條之
    一第一項定有明文。查本件被告甲○○所犯上開施用第二級毒品之罪，非最輕本
    刑為三年以上有期徒刑之罪，且被告於本院九十三年十二月一日準備程序進行中
    ，復就被訴之事實為有罪之陳述，經告知被告簡式審判程序之旨，被告及公訴人
    對於本件改依簡式審判程序審理亦均表示無意見，本院即依前揭刑事訴訟法規定
    ，裁定本件進行簡式審判程序，末此敘明。
據上論斷，應依刑事訴訟法第二百九十九條第一項前段、第二百七十三條之一第一項
，毒品危害防制條例第十條第二項、第十八條第一項前段，刑法第十一條、第五十六
條、第四十七條、三十八條第一項第二款、第四十一條第一項前段，罰金罰鍰提高標
準條例第二條，判決如主文。
本案經檢察官楊仲農到庭執行職務。
中　　　華　　　民　　　國　　九十三　　年　　十二　　　月　  十五      日
                                臺灣板橋地方法院刑事第七庭
                                      法　官  陳恆寬
右正本證明與原本無異。
如不服本判決，應於判決送達後十日內，向本院提出上訴狀。
                                      書記官  王春森
中　　　華　　　民　　　國　　九十三　　年　　十二　　　月　  十五      日
附錄本案論罪科刑法條全文：
毒品危害防制條例第十條第二項：
施用第二級毒品者，處三年以下有期徒刑。
